【裁判字號】    97,易,51
【裁判日期】    970320
【裁判案由】    竊盜
【裁判全文】
臺灣桃園地方法院刑事判決                97年度易字第51號
公  訴  人  臺灣桃園地方法院檢察署檢察官
被      告  丙○○
                      樓
上列被告因竊盜案件，經檢察官聲請簡易判決處刑（96年度偵字
第30716 號），經本院認有刑事訴訟法第451 條之1 第4 項但書
第4 款之情形，改行通常訴訟程序，被告於本院準備程序進行中
，就被訴事實為有罪之陳述，經本院告知簡式審判程序意旨，並
聽取公訴人及被告之意見後，本院裁定依簡式審判程序審理，並
判決如下：
    主  文
丙○○竊盜，處有期徒刑參月。又攜帶兇器竊盜，處有期徒刑柒
月，未扣案之尖嘴鉗壹支沒收。應執行有期徒刑玖月，未扣案之
尖嘴鉗壹支沒收。
    事  實
一、丙○○意圖為自己不法之所有，於民國96年11月23日晚間8
    時許，在桃園縣中壢市○○街122 號前，因見乙○○所持有
    使用之車牌號碼A2T －732 號重型機車（車主為怡客咖啡股
    份有限公司，下稱上開機車）停放在該處，而上開機車之鑰
    匙未拔下有機可趁，遂以使用該機車鑰匙發動電門之方式，
    竊取上開機車，得手後，供己使用。復因避免為警查緝，而
    另行起意，意圖為自己不法之所有，於96年12月6 日晚間6
    時許，在桃園縣中壢市○○路38號（聲請書誤植為36號）前
    ，持用其所有客觀上足以對人之生命、身體造成危害之兇器
    尖嘴鉗1 支（長約17公分，未扣案），竊取甲○○所有車號
    F7H －875 號之重型機車車牌1 面（聲請書誤植為2 面，下
    稱上開車牌），得手後，並將上開車牌懸掛在上開機車上使
    用，而將上開機車之車牌1 面掛在甲○○所有之F7H －875
    號之重型機車上。嗣於96年12月8 日晚間10時30分許，在桃
    園縣中壢市○○路72號前為警查獲，並扣得非其所有，與本
    件犯罪無涉之活動扳手1 支。
二、案經桃園縣政府警察局中壢分局報請臺灣桃園地方法院檢察
    署檢察官偵查後聲請以簡易判決處刑。
    理  由
壹、程序部分：
一、按檢察官聲請以簡易判決處刑之案件，經法院認為有刑事訴
    訟法第451 條之1 第4 項但書之情形者，應適用通常程序審
    判之，同法第452 條定有明文。經查，本件被告丙○○被訴
    竊盜一案，本院認檢察官之聲請有刑事訴訟法第451 條之1
    第4 項但書第4 款所定之事由，不得以簡易判決處刑，爰依
    刑事訴訟法第452 條之規定，改用通常程序審判之，合先敘
    明。
二、本件被告丙○○所犯係死刑、無期徒刑或最輕本刑為三年以
    上有期徒刑以外之罪，亦非屬臺灣高等法院管轄第一審之案
    件，其於準備程序中就被訴事實為有罪之陳述，經本院告知
    簡式審判程序之旨，並聽取當事人意見後，經本院依刑事訴
    訟法第273 條之1 第1 項規定裁定進行簡式審判程序，合先
    敘明。
貳、實體部分：
一、訊據被告丙○○對於上揭事實坦白承認，並核與被害人乙○
    ○、甲○○分別於警詢中所指述之失竊情節一致，復有贓物
    認領保管單2 紙；桃園縣政府警察局車輛協尋電腦輸入單；
    桃園縣政府警察局車輛尋獲電腦輸入單；車輛竊盜、車牌失
    竊資料個別查詢報表－查詢車輛認可資料各1 紙及贓物照片
    5 幀附卷可稽，是認被告上開任意性自白，核與事實相符，
    可以採取。本件事證已經明確，被告上揭犯行足可認定，應
    依法論科。
二、查被告丙○○持用於竊取上開車牌之尖嘴鉗，係鐵製，長約
    17公分，前端是尖型，此經被告於本院審理時陳稱在卷，是
    如持之以揮舞，當能對人之生命、身體造成危險，應屬兇器
    無誤。核被告竊取上開機車之所為，係犯刑法第320 條第1
    項之竊盜罪；而其持用上開尖嘴鉗，竊取上開車牌之所為，
    則係犯刑法第321 條第1 項第3 款之攜帶兇器加重竊盜罪。
    再被告所犯上開二罪間，犯意各別，罪名不同，應分論併罰
    。爰審酌被告正值壯年，不思正途，為一時貪念，竟竊取他
    人所有之財物，所為非是，及其犯罪之動機、目的、手段、
    竊得財物之價值、犯後坦認犯行之態度、素行等一切情狀，
    分別量處如主文所示之刑，並依法定其應執行之刑。又被告
    犯本件上開2 罪之時點均係在96年4 月24日以後，並無中華
    民國96年罪犯減刑條例之適用，附予敘明。
三、末查，上開被告所有供其犯本件加重竊盜罪所用之尖嘴鉗1
    支，雖未扣案，惟上開尖嘴鉗現仍在被告住處，並未滅失一
    情，業經被告於本院審理時供述明確在卷，爰依刑法第38條
    第1 項第2 款之規定，宣告沒收之。至扣案之活動扳手1 支
    ，被告辯稱：上開活動扳手係原放置在上開機車內之物，並
    非伊所有，且伊未使用上開活動扳手竊取上開車牌等語，而
    被告就本件其所涉之加重竊盜犯行既自始供承不諱，衡常其
    實無故意設詞否認上情之必要，則被告上開所辯已應非子虛
    ，復查無積極證據足以證明上開活動扳手為被告所有、供其
    犯本件加重竊盜罪所用之物，且上開活動扳手性質上亦非屬
    違禁物，是尚乏沒收之依據，爰不宣告沒收，併此敘明。
據上論斷，應依刑事訴訟法第452 條、第273 條之1 第1 項、第
299 條第1 項前段，刑法第320 條第1 項、第321 條第1 項第3
款、第51條第5 款、第38條第1 項第2 款，刑法施行法第1 條之
1 第1 項、第2 項前段，判決如主文。
本案經檢察官鄭東峰到庭執行職務。
中    華    民    國    97    年    3     月    20    日
                        刑事第十二庭法  官  王美玲
以上正本證明與原本無異。
如不服本判決，應於判決送達後10日內向本院提出上訴狀（應附
繕本），其未敘述上訴理由者，應於上訴期間屆滿後20日內補提
理由書狀於本院，上訴於臺灣高等法院。
                                    書記官  何伊羚
中    華    民    國    97    年    3     月    20    日
附錄本案論罪科刑法條：
刑法第320條第1項：
意圖為自己或第三人不法之所有，而竊取他人之動產者，為竊盜
罪，處五年以下有期徒刑、拘役或五百元以下罰金。
刑法第321條
犯竊盜罪而有左列情形之一者，處六月以上、五年以下有期徒刑
：
一  於夜間侵入住宅或有人居住之建築物、船艦或隱匿其內而犯
    之者。
二  毀越門扇、牆垣或其他安全設備而犯之者。
三  攜帶兇器而犯之者。
四  結夥三人以上而犯之者。
五  乘火災、水災或其他災害之際而犯之者。
六  在車站或埠頭而犯之者。
前項之未遂犯罰之。


司法院資訊處製作；財團法人民間司法改革基金會備份。
